臺灣臺中地方法院刑事判決　94年度交易字第528號
公　訴　人　臺灣臺中地方法院檢察署檢察官
被　　　告　乙○○
上列被告因公共危險等案件，經檢察官提起公訴（九十四年度偵
字第一五○九一號），被告於本院行準備程序時對於犯罪事實為
有罪之陳述，經本院合議庭裁定適用簡式審判程序，判決如下：
    主    文
乙○○服用酒類，不能安全駕駛動力交通工具而駕駛，處有期徒
刑貳月；又因過失傷害人致重傷，處有期徒刑柒月。應執行有期
徒刑捌月。
    犯罪事實
一、乙○○於民國九十四年七月十五日凌晨三時許起，在友人住
    處飲用高梁酒後，已達不能安全駕駛動力交通工具之程度，
    竟仍不顧公眾之安危，於同日凌晨四時三十分許，駕駛車號
    Ｚ六─六六五三號自小客車，由臺中市○○路，沿文心路往
    北屯路方向行駛，於同日凌晨五時十分許，行經臺中市○○
    區○○路與興安路口時，理應注意飲用酒類或其他類似物後
    其吐氣所含酒精濃度超過每公升零點二五毫克或血液中酒精
    濃度超過百分之零點零五以上者，不得駕車及車輛行駛時，
    駕駛人應注意車前狀況，隨時採取必要之安全措施，並應遵
    守交通號誌之指示行車及超速行駛（該處速限為每小時五十
    公里）。而當時天候晴、晨光、速限每小時五十公里、柏油
    路面乾燥無障礙、亦無障礙物、管制燈號正常及視距良好，
    依當時情形，並無不能注意之情事，竟疏於注意，酒後駕車
    ，並於通過上開交岔路口時，竟不遵守燈號及疏於注意車前
    狀況，竟貿然以時速一百公里之速度闖紅燈行駛，於該路口
    適林彩玉騎乘之ＴＮＱ─○六九號輕型機車正欲依燈號通過
    該路口，因而與乙○○發生擦撞，乙○○因車速過快，繼續
    往前衝撞行駛於文心路上由丙○○所騎乘車號ＢＸＱ─六○
    三號重型機車致丙○○及其所搭載之甲○○倒地，丙○○受
    有左側多處肋骨骨折合併氣血胸、左側腓骨骨折合併踝關節
    脫臼、右側鎖骨骨折及肝臟撕裂傷等害，致甲○○受有左上
    肢外傷性截肢、骨盆骨折、小腸穿孔等於身體或健康有重大
    不治之傷害。乙○○於撞擊丙○○之機車後，又撞擊停於路
    旁來來小客車租賃有限公司所有車號ＹＹ─九七二二號之自
    小客車及黃俊雄所有之ＤＢ─六九四七號自小貨車後始停止
    。經警獲報前往處理，檢測乙○○呼氣所含酒精成分達每公
    升零點五八毫克。乙○○於犯罪後，有偵查權限之人知悉犯
    罪人之前，主動向到場處理事故員警就所犯過失傷害部分犯
    罪陳明自己係肇事者，並陳述肇事經過，對於過失傷害罪部
    分自首接受裁判。
二、案經被害人丙○○及甲○○訴由臺中市警察局第五分局報告
    臺灣臺中地方法院檢察署檢察官偵查起訴。
    理    由
一、訊據被告乙○○對於在上揭公共危險及過失傷害及過失傷害
    致重傷害之犯罪事實均坦承不諱，核與證人林彩玉、告訴人
    甲○○及丙○○等人所證述之情節相符，並有中國醫藥大學
    附設醫院診斷證明書、道路交通事故現場圖、道路交通事故
    調查報告表（一）（二）、照片十五張，酒精測定紀錄表、
    刑法第一百八十五條之三測試觀察紀錄表、臺中市警察局舉
    發違反道路交通管理事件通知單等在卷可佐。按服用酒類不
    能安全駕駛動力交通工具之認定，參考德國、美國之認定標
    準，對於酒精濃度呼氣已達每公升零點五五毫克或血液濃度
    達百分之零點一一以上，肇事率為一般正常人之十倍，應認
    為已達不能安全駕駛之標準（法務部八十八年五月十八日八
    八年度法檢字第一六六九號函參照），被告所測得吐氣中所
    含酒精濃度高達每公升零點五八毫克，其駕駛車輛之注意能
    力已因飲酒而較平日為低，且復發生本件事故並，顯已達不
    能安全駕駛動力交通工具之程度甚明。次按飲用酒類或其他
    類似物後其吐氣所含酒精濃度超過每公升零點二五毫克或血
    液中酒精濃度超過百分之零點零五以上者，不得駕車；車輛
    行駛時，駕駛人應注意車前狀況，隨時採取必要之安全措施
    及應遵守交通號誌之指示行車，及汽車行駛時，應遵守行車
    時速之限制，不得超速行駛，道路交通安全規則第一百十四
    條、第九十條、第九十四條第三項、第九十三條第一項分別
    定有明文。被告乙○○駕車自應注意上述道路交通安全規定
    ，且當時天候晴、晨光、速限每小時五十公里、柏油路面乾
    燥無障礙、亦無障礙物、管制燈號正常及視距良好，有上開
    卷附道路交通事故調查報告表（一）在卷可考，依當時情形
    ，又無不能注意之情形，竟酒後駕車，且不遵守紅燈應停止
    之燈號並疏於注意車前狀況，以時速高達一百公里之速度闖
    越路口，以致肇事，且使告訴人丙○○及甲○○受有如事實
    欄所述之傷害，被告應有過失，而被告之過失行為與告訴人
    丙○○及甲○○受傷間，應有相當因果關係。又告訴人甲○○受有左上肢外傷性截肢、骨盆骨折、小腸穿孔等傷害，左
    上肢因車禍完全斷裂，現雖縫合但手指及手臂皆喪失運動能
    力，又因骨盆骨折行動困難須使用輪椅或助走器代步，日常
    生活完全依賴他人照顧，業經告訴人甲○○結證在卷，並有
    中國醫藥大學附設醫院診斷證明書附卷可稽，告訴人甲○○
    於身體或健康受有重大不治之傷害，應已達重傷害之程度。
    是被告於本院中自白所犯過失傷害及公共危險等罪應與事實
    相符被害人二人因本件車禍受傷，與被告之過失行為間並有
    相當因果關係。因而認本件事證明確，被告過失犯行及公共
    危險犯行，均堪認定。
二、核被告所為，係犯刑法第一百八十五條之三之酒後不能安全
    駕駛動力交通工具而駕駛罪、同法第二百八十四條第一項前
    段之過失傷害罪及同條項後段之過失致重傷害罪。被告以一
    過失行為，致告訴人二人分別受有如事實欄所示之普通傷害
    及重傷害，為想像競合犯，應依刑法第五十五條前段之規定
    從一重之過失致重傷害罪處斷。又被告所犯過失致重傷害與
    公共危險罪，犯意個別，行為互殊，要件不同，應予分論併
    罰。又被告為汽車駕駛人，酒醉駕車，因而致人受傷，依法
    應負刑事責任，所犯過失致重傷害罪部分，應依道路交通管
    理處罰條例第八十六條第一項之規定加重其刑。再被告乙○○於犯罪後，有偵查權限之人知悉犯罪人之前，主動向到場
    處理事故員警陳明自己係肇事者，並陳述肇事經過，有警詢
    筆錄可按，對於所犯過失傷害部分自首接受裁判，就被告所
    犯過失傷害部分符合自首之要件，應依刑法第六十二條前段
    之規定減輕其刑，並先加後減。爰審酌被告酒醉後已不能安
    全駕駛，仍不顧公眾之安危，貿然駕車，造成他人受傷，應
    予非難；兼衡及被告素行，犯後坦承犯行及過失程度、所生
    之危害、肇事後之態度及被害人丙○○、甲○○因而受傷，
    甚且甲○○有重傷害之情形，而被告迄今尚未能與被害人二
    人達成民事和解賠償等一切情狀，分別量處如主文所示之刑
    ，並定其應執行之刑。
據上論斷，應依刑事訴訟法第二百七十三條之一第一項、第二百
九十九條第一項前段，刑法第一百八十五條之三、第二百八十四
條第一項前段、後段、第五十五條、第五十一條第五款、第六十
二條前段，道路交通管理處罰條例第八十六條第一項，罰金罰鍰
提高標準條例第一條前段，判決如主文。
本案經檢察官李斌到庭執行職務。
中　　華　　民　　國　　94　　年　　12　　月　　20　　日
                  交通法庭  法　官  張清洲
以上正本證明與原本無異。
如不服本判決，應於送達後十日內向本院提出上訴狀（須附繕本
），上訴於臺灣高等法院臺中分院。
                            書記官　沈筱玲
中　　華　　民　　國　　94　　年　　12　　月　　20　　日
附錄論罪科刑法條
中華民國刑法第185條之3
 服用毒品、麻醉藥品、酒類或其他相類之物，不能安全駕駛動
力交通工具而駕駛者，處一年以下有期徒刑、拘役或三萬元以下
罰金。
中華民國刑法第284條
 (過失傷害罪)
因過失傷害人者，處六月以下有期徒刑、拘役或五百元以下罰金
，致重傷者，處一年以下有期徒刑、拘役或五百元以下罰金。
從事業務之人，因業務上之過失傷害人者，處一年以下有期徒刑
、拘役或一千元以下罰金，致重傷者，處三年以下有期徒刑、拘
役或二千元以下罰金。
